ACORDAO-COMPLETO-2358303

ACÓRDÃO DE RELAÇÃO

ACÓRDÃO DE RELAÇÃO 1453/2019 ATA 23/2019 - PLENÁRIO

Acórdão 1453/2019-TCU-Plenário
	Considerando que se trata de tomada de contas especial autuada em cumprimento ao item 9.1 do Acórdão 2.167/2015 proferido pelo Plenário do TCU, no âmbito do TC Processo 021.482/2009-3, para a quantificação do dano ao erário e a apuração final das responsabilidades pelos indícios de superfaturamento no Contrato 0800.0043403.08-02 (CT 112) firmado entre a Petróleo Brasileiro S. A. (Petrobras) e o Consórcio CCPR - Repar (formado pela Promon Engenharia Ltda. e a Construções e Comércio Camargo Corrêa S/A) ;
	Considerando que o item 9.5 do Acórdão 722/2019 foi proferido pelo Plenário do TCU no sentido de determinar a citação dos responsáveis e de, assim, conceder o excepcional prazo de sessenta dias para a apresentação das alegações de defesa;
Considerando, no entanto, que os correspondentes ofícios de citação (Peças 173 a 181 e 183) teriam indicado o prazo padrão de quinze dias e, por isso, foram posteriormente corrigidos, tendo os responsáveis sido notificados sobre o prazo correto (Peças 230 a 240) ;
Considerando que, no presente momento, os Srs. José Sérgio Gabrielli (Peça 193) e Eduardo Leite (Peça 206) , além da Mover Participações, como sucessora da Camargo Correa (Peça 199) , e da Promon Engenharia (Peças 209, 222 e 241) , requereram a cópia do processo ou a vista eletrônica em conjunto, ou não, com a prorrogação de prazo para a apresentação das suas alegações de defesa;
Considerando, todavia, que a unidade técnica assinalou estar superado o referido pleito para a prorrogação do prazo com vistas à sua adequação ao referido acórdão, já que foi promovida a oportuna correção por meio da posterior notificação (Peças 230 a 240) ;
Considerando, ainda, que a unidade técnica sugeriu o indeferimento da prorrogação solicitada pela Promon no sentido de o referido prazo passar a fluir a partir da concessão da cópia dos autos, por falta de amparo legal, já que o art. 183 do RITCU seria explícito no sentido de estabelecer a forma de contagem de prazos, não tendo fixado o termo inicial na concessão de cópia ou vista dos autos, mas, sim, no recebimento da comunicação pela parte sobre a citação, audiência, notificação;
Considerando que, após a análise do feito, a unidade técnica propôs o indeferimento dos pedidos de dilação de prazo, diante da concessão de sessenta dias para a apresentação das alegações de defesa e da correspondente notificação desse prazo aos responsáveis, sem prejuízo de propor a concessão de cópia e vista eletrônica dos autos, aí incluídos os documentos e itens não digitalizáveis referentes às Peças 36, 132, 141 e 151, em favor dos Srs. José Sérgio Gabrielli de Azevedo e Eduardo Hermelino Leite, além da Mover Participações S. A. e da Promon Engenharia Ltda.;
Considerando, contudo, que, a despeito de não estar prevista no art. 183 do RITCU, a fixação do termo inicial para o referido prazo de defesa para passar a fluir a partir da presente deliberação, mas não da individual obtenção da cópia dos autos, se mostraria mais adequada ao pleno exercício da ampla defesa pelos responsáveis, diante da evidente complexidade técnica do presente feito, podendo o TCU deferir parcialmente a correspondente solicitação em prol de todos os responsáveis;
Os Ministros do Tribunal de Contas da União, reunidos em Sessão de Plenário, ACORDAM, por unanimidade, com fundamento no art. 143, inciso V, alínea "e", e § 3º, do Regimento Interno do TCU, aprovado pela Resolução n.º 246, de 2011, em deferir apenas parcialmente a solicitação de prorrogação de prazo apresentada pelos Srs. José Sérgio Gabrielli de Azevedo e Eduardo Hermelino Leite, além da Promon Engenharia Ltda., mantendo os prazos de defesa originalmente fixados pelo TCU, sem prejuízo, contudo, de, excepcionalmente, promover a fixação do termo inicial desses prazos de defesa a partir da prolação da presente deliberação, mas não da individual obtenção da cópia ou vista dos autos, em homenagem ao pleno exercício da ampla defesa, diante da evidente complexidade técnica do presente feito, e sem prejuízo, ainda, de conceder a cópia e a vista eletrônica dos autos, aí incluídos os documentos e itens não digitalizáveis referentes às Peças 36, 132, 141 e 151, em favor dos Srs. José Sérgio Gabrielli de Azevedo e Eduardo Hermelino Leite, além da Mover Participações S. A. e da Promon Engenharia Ltda., de acordo, parcialmente, com os pareceres emitidos nos autos:
1. Processo TC-Processo 023.657/2015-4 (TOMADA DE CONTAS ESPECIAL) 
	1.1. Apenso: TC Processo 021.482/2009-3 (LEVANTAMENTO) 
	1.2. Responsáveis: Ademar Kiyoshi Itakussu (CPF XXX.068.049-XX) ; Consorcio Ccpr - Repar. (CNPJ 10.197.769/0001-03) ; Construções e Comércio Camargo Correa S/A (CNPJ 61.522.512/0001-02) ; Dalton dos Santos Avancini (CPF XXX.948.488-XX) ; David Eduardo Bastos de Sousa (CPF XXX.495.163-XX) ; Eduardo Hermelino Leite (CPF XXX.968.148-XX) ; Fernando Almeida Biato (CPF XXX.803.107-XX) ; Joao Ricardo Auler (CPF XXX.666.088-XX) ; José Paulo Assis (CPF XXX.249.849-XX) ; José Sérgio Gabrielli de Azevedo (CPF XXX.750.395-XX) ; Júlio Hedilberto Ludwig Júnior (CPF XXX.095.559-XX) ; Luis Antônio Scavazza (CPF XXX.502.739-XX) ; Mover Participacoes S.a. (CNPJ 01.098.905/0001-09) ; Paulo Roberto Costa (CPF XXX.612.879-XX) ; Pedro José Barusco Filho (CPF XXX.145.708-XX) ; Promon Engenharia Ltda (CNPJ 61.095.923/0001-69) ; Renato de Souza Duque (CPF XXX.515.167-XX) ; Rosa Akie Stankewitz (CPF XXX.208.569-XX) ; Sandoval Dias Aragão (CPF XXX.203.586-XX) ; Sérgio de Araújo Costa (CPF XXX.345.217-XX) ; Sérgio dos Santos Arantes (CPF XXX.417.367-XX) .
	1.3. Entidade: Petróleo Brasileiro S.A.
	1.4. Relator: Ministro-Substituto André Luís de Carvalho.
	1.5. Representante do Ministério Público: não atuou.
	1.6. Unidade Técnica: Secretaria Extraordinária de Operações Especiais em Infraestrutura (SeinfraOperações) .
	1.7. Representação legal: João Mestieri (13.645/OAB-RJ) e outros, representando Paulo Roberto Costa; João Geraldo Piquet Carneiro (800-A/OAB-DF) e outros, representando Joao Ricardo Auler e Mover Participacoes S.a.; Tathiane Vieira Viggiano Fernandes (27.154/OAB-DF) e outros, representando Promon Engenharia Ltda, Consorcio Ccpr - Repar. e Construções e Comércio Camargo Correa S/a; Igor Alves Pegado da Silva (172.480/OAB-RJ) e outros, representando Sandoval Dias Aragão, Sérgio dos Santos Arantes e José Sérgio Gabrielli de Azevedo; Edgard Hermelino Leite Junior (92.114/OAB-SP) e outros, representando Eduardo Hermelino Leite; Elisabete Barbosa Ruberto (169700/OAB-RJ) e outros, representando Petróleo Brasileiro S.a.; Maria Francisca Sofia Nedeff Santos (77.507/OAB-PR) e outros, representando Pedro José Barusco Filho; Renato Mantoanelli Tescari (344.847/OAB-SP) , representando Universities Superannuation Scheme Ltd; Mariana Macedo Pessanha Fernandes (158.482/OAB-RJ) e outros, representando José Sérgio Gabrielli de Azevedo, Sandoval Dias Aragão, José Paulo Assis, David Eduardo Bastos de Sousa e Sérgio dos Santos Arantes; Carlos Roberto de Siqueira Castro (20.015/OAB-DF) e outros, representando Sandoval Dias Aragão, José Paulo Assis, David Eduardo Bastos de Sousa, Sérgio dos Santos Arantes, Júlio Hedilberto Ludwig Júnior, José Sérgio Gabrielli de Azevedo e Sérgio de Araújo Costa; Rodrigo Alexander Calazans Macedo (123.041/OAB-RJ) e outros, representando Sérgio dos Santos Arantes, Sandoval Dias Aragão, José Paulo Assis, David Eduardo Bastos de Sousa, Júlio Hedilberto Ludwig Júnior, José Sérgio Gabrielli de Azevedo, Sérgio de Araújo Costa, Rosa Akie Stankewitz, Ademar Kiyoshi Itakussu, Luis Antônio Scavazza e Fernando Almeida Biato. 
	1.8. Determinar que a unidade técnica dê ciência da presente deliberação aos responsáveis.

Petróleo Brasileiro S.A.

Ademar Kiyoshi Itakussu (CPF XXX.068.049-XX); Consorcio Ccpr - Repar. (CNPJ 10.197.769/0001-03); Construções e Comércio Camargo Correa S/A (CNPJ 61.522.512/0001-02); Dalton dos Santos Avancini (CPF XXX.948.488-XX); David Eduardo Bastos de Sousa (CPF XXX.495.163-XX); Eduardo Hermelino Leite (CPF XXX.968.148-XX); Fernando Almeida Biato (CPF XXX.803.107-XX); Joao Ricardo Auler (CPF XXX.666.088-XX); José Paulo Assis (CPF XXX.249.849-XX); José Sérgio Gabrielli de Azevedo (CPF XXX.750.395-XX); Júlio Hedilberto Ludwig Júnior (CPF XXX.095.559-XX); Luis Antônio Scavazza (CPF XXX.502.739-XX); Mover Participacoes S.a. (CNPJ 01.098.905/0001-09); Paulo Roberto Costa (CPF XXX.612.879-XX); Pedro José Barusco Filho (CPF XXX.145.708-XX); Promon Engenharia Ltda (CNPJ 61.095.923/0001-69); Renato de Souza Duque (CPF XXX.515.167-XX); Rosa Akie Stankewitz (CPF XXX.208.569-XX); Sandoval Dias Aragão (CPF XXX.203.586-XX); Sérgio de Araújo Costa (CPF XXX.345.217-XX); Sérgio dos Santos Arantes (CPF XXX.417.367-XX).

ACORDAO-COMPLETO-2513751

Acórdão 491/2022 - Plenário

ACORDAO-COMPLETO-2425093

Acórdão 2779/2020 - Plenário

ACORDAO-COMPLETO-2394311

Acórdão de Relação 343/2020 - Plenário

Acórdão de Relação

ACORDAO-COMPLETO-2387820

Acórdão de Relação 2843/2019 - Plenário

ANDRÉ DE CARVALHO

João Mestieri (13.645/OAB-RJ) e outros, representando Paulo Roberto Costa; João Geraldo Piquet Carneiro (800-A/OAB-DF) e outros, representando Joao Ricardo Auler e Mover Participacoes S.a.; Tathiane Vieira Viggiano Fernandes (27.154/OAB-DF) e outros, representando Promon Engenharia Ltda, Consorcio Ccpr - Repar. e Construções e Comércio Camargo Correa S/a; Igor Alves Pegado da Silva (172.480/OAB-RJ) e outros, representando Sandoval Dias Aragão, Sérgio dos Santos Arantes e José Sérgio Gabrielli de Azevedo; Edgard Hermelino Leite Junior (92.114/OAB-SP) e outros, representando Eduardo Hermelino Leite; Elisabete Barbosa Ruberto (169700/OAB-RJ) e outros, representando Petróleo Brasileiro S.a.; Maria Francisca Sofia Nedeff Santos (77.507/OAB-PR) e outros, representando Pedro José Barusco Filho; Renato Mantoanelli Tescari (344.847/OAB-SP), representando Universities Superannuation Scheme Ltd; Mariana Macedo Pessanha Fernandes (158.482/OAB-RJ) e outros, representando José Sérgio Gabrielli de Azevedo, Sandoval Dias Aragão, José Paulo Assis, David Eduardo Bastos de Sousa e Sérgio dos Santos Arantes; Carlos Roberto de Siqueira Castro (20.015/OAB-DF) e outros, representando Sandoval Dias Aragão, José Paulo Assis, David Eduardo Bastos de Sousa, Sérgio dos Santos Arantes, Júlio Hedilberto Ludwig Júnior, José Sérgio Gabrielli de Azevedo e Sérgio de Araújo Costa; Rodrigo Alexander Calazans Macedo (123.041/OAB-RJ) e outros, representando Sérgio dos Santos Arantes, Sandoval Dias Aragão, José Paulo Assis, David Eduardo Bastos de Sousa, Júlio Hedilberto Ludwig Júnior, José Sérgio Gabrielli de Azevedo, Sérgio de Araújo Costa, Rosa Akie Stankewitz, Ademar Kiyoshi Itakussu, Luis Antônio Scavazza e Fernando Almeida Biato.

Não atuou.

TOMADA DE CONTAS ESPECIAL (TCE)

Secretaria Extraordinária de Operações Especiais em Infraestrutura (SeinfraOperações).